Inventaris van het archief van de familie Van der Goes (ca. 1650-1811)
Nationaal Archief, Den Haag
Familiearchief Van der Goes
Goes, van der
1584-1811
35216
1.10 meter; 28 inventarisnummers.
Normale geschreven en gedrukte documenten. De Nederlandstalige stukken van vóór ca. 1700 zijn geschreven in het gotische cursiefschrift, met name in de oud-Hollandse klerkencursief.
Nationaal Archief, Den Haag
Goes, heer van Naters, Adriaan van der [1649-1721];
Goes, Cornelis van der [1688-1764];
Goes, Adriaan van der [?-?];
Goes, heer van Naters, Cornelis van der [1766-1836];
Het archief bevat stukken betreffende de financiën en de defensie van de Republiek en betreffende het stadhoudersachap.
Archiefvorming
Geschiedenis van het archiefbeheer
De stukken werden in 1897 verkregen van jhr. J.G. van der Goes van Naters te 's-Gravenhage
Inventaris is verschenen in VROA nr. 20 (1897), blz. 41-43
De verwerving van het archief
Het archief is door schenking verworven.
3.20
Aanwijzingen voor de gebruiker
Openbaarheidsbeperkingen
Volledig openbaar.
Materiële beperkingen
Aanvraaginstructie
Openbare archiefstukken kunnen online worden aangevraagd en gereserveerd. U kunt dit ook via de terminals in de studiezaal van het Nationaal Archief doen. Om te kunnen reserveren dient u de volgende stappen te volgen:
U maakt een profiel aan op www.gahetna.nl, en logt vervolgens in
Via de archiefinventaris (alleen de beschrijvingen met rode nummers) selecteert u het gewenste archiefstuk door op de knop 'Reserveren' te klikken
In het volgende scherm geeft u aan op welke dag u het archiefstuk wilt inzien
Indien u zich bevindt in de studiezaal en een tafelnummer heeft ontvangen kunt u dit nummer vermelden. Als u geen tafelnummer heeft kunt u tafelnummer 777 laten staan
Vervolgens bevestigt u uw reservering door deze te versturen.
Verwant materiaal
Beschikbaarheid van kopieën
Beschrijving van de series en archiefbestanddelen
- Stukken waarschijnlijk afkomstig van Adriaan van der Goes, heer van Naters (1649-1721)
  Beleend met de heerlijkheid Naters in 1670, burgemeester van Delft, meesterknaap van Holland, lid van de Staten van Holland, gedeputeerde ter Staten-Generaal, bewindhebber van de VOC (1704-1721)
  - Staat van oorlog, 1652; 1; 1 deel
  - Concept-missive van baljuw en leenmannen van Voorne aan de Staten van Holland, [1678]; 2; 1 stuk
  - Stukken betreffende de admodiateur der convooien en licenten Willem van Nieupoort, 1687-1962; 3; 15 stukken
  - Brieven van Van Beuningen aan Heinsius, pensionaris van Delft en bewindhebber van de Oost-Indische Compagnie, en andere stukken betreffende het redres der zake van de Oost-Indische Compagnie, behandeld in het Haags Besoigne van het jaar 1688, 4; 36 stukken
  - "Summier der consideratiën van de Staten van Zeeland nopende het avancement van den Prins van Oranje mitsgaders de refutatie van dien", z.d.; 5; 1 stuk
  - "Instructie voor de Gecommitteerden in des Generaliteitsrekenkamer, diendende tot licquidatie van de respective provinciën", z.d.; 6; 1 deel
  - "Consideratiën van een vreemdelingh gelaten aen de Staten van Holland int jaer 1648", 7; 1 stuk
  - "Een korte staat en beschrijving van de regeringe van de Seven Vereenigde Provinciën van de Nederlanden", [begin 18e eeuw].; 8; 1 stuk
- Stukken afkomstig van Cornelis van der Goes [1688-1764]
  Raad, burgemeester en hoofdofficier van Delft, ontvanger der gemene landsmiddelen over Delft en Delfland, gecommitteerde ter Admiraliteit op de Maas, lid van de Staten van Holland (1744-1754), lid van de Raad van State (1755-1758)
  - Verbaal gehouden door de heren Van Wassenaer, Vredenburch, Benting en Visscher, gecommitteerden van de Admiraliteit op de Maas, "tot het visiteren der boven comptoiren", 1731; idem, gehouden door Van Essen, Van der Burch, Den Beer en Gomaer, 1734; Idem "tot het visiteren van de comptoiren in het Overquartier van Gelderlandt", afschriften, 1731, 1734; 9; 2 stukken
  - Declaratie van gedane reiskosten door de heren Van Heekeren tot Roderlo en Ten Brink, gecommitteerden van de Raad van Staten "tot het doen van de verpagtinge der tienden langs de Maze over den oogst van den jaare 1753"; idem van de heer De Blocq van Kuffeler, 1754; idem van de heren Van der Goes en Burmania, 1755 en 1756, 1753-1756; 10; 7 stukken
  - Lijst van de regenten, die door prins Willem III in 1672 "in verscheijde steede uijt de regeeringe sijn geset', met gelijktijdige kopie; Lijst van de regenten van de provincie en stad van Utrecht, die door prins Willem III "van haar bedieninge zijn geexcuseert, alsmede de personen die in desselfs plaatse zijn gesteld op den 20 April 1674", z.d.; 11; 3 stukken
  - Kopie-brieven van prins Willem III aan de Engelse koning Karel II, de Franse koning Lodewijk XIV, de graaf van Portland en lord Alrlington, en kopie-brieven van Karel II aan Willem III uit het jaar 1672, z.d.; 12; 7 stukken
  - Kopie-resolutie van de stad Gouda, dd. 23 september 1584, over het opdragen van de souvereiniteit aan Frankrijk, z.d.; 13; 7 stukken
  - Memorie over het planetarium van Jan van Dam, wonende te Amsterdam, bedoel in de resolutie commissoriaal van de Staten van Holland, 1738 maart 13; 14; 2 stukken
  - Stukken over het verzoek van de polder van Roxenisse aan de Staten van Holland om vrijstelling van de gemene landslasten, 1736; 15; 4 stukken
  - "Den staat van 't Ruremontsche Overquartier des Vorstendoms Gelre beschreven anno. 1729 door F.A.V.A."; beschrijving van het Overkwartier van Gelderland (Roermond), 16; 1 deel
  - Rekest van Willem Frederik baron van Gendt, heer van Oldersom aan het gerecht van Den Haag, 1732 augustus; 17; 1 stuk
- Stukken afkomstig van Adriaan van der Goes (?-?)
  Raad, burgemeester en hoofdofficier van Delft, lid van de Staten van Holland (1778-1787), lid van de commissie van het Defensiewezen, etc.
  - Verbaal van de conferentiën van de commissie tot de quotes, met bijlagen, 1786 april 5 - 1788 augustus 29; 18-20; 2 delen en 65 stukken
    - Verbaal, deel 1, 18
    - Verbaal, deel 2, 19
    - Bijlagen, 20
  - Verbaal van de conferentiën van de commissie tot het defensiewezen, met bijlagen, 1786 april 6 - 1789 oktober 2; 21-23; 2 delen en 131 stukken
    - Verbaal, deel 1, 21
    - Verbaal, deel 2, 22
    - Bijlagen, 23
  - Concept-instructie van P. Paulus voor de admiraal van Holland en West-Friesland en voor de admiraal-generaal der Unie met een memorie over de wijze waarop hij deze instructies heeft samengesteld, en bijlagen, afschriften, 1787 april 6; 24; 10 stuk
  - Missive van C. Munter aan A. van der Goes over de militaire jurisdictie in de provincie Gelderland, 1788 april 28; 25; 2 stukken
- Stukken afkomstig van Cornelis van der Goes, heer van Naters (1766-1836)
  Raad en hoofdofficier van Delft
  - "Alphabetten" op de criminele sententies gewezen door het Hof van Holland en de steden van het platteland van Holland, 1784-1811; 26-28; 3 delen en 2 stukken
    - Hof van Holland, 1748-1808, 26
    - Gerechten in Holland, no. I, 1795-1809, 27
    - Gerechten in Holland, no. II, 1810-1811, 28